---
title: "imatges"
author: "Clara Tarragó"
date: '2025-05-02'
output: html_document
---


```{r}
image_paths <- list.files("~/Desktop/tfg/TFG/subset_100_images", full.names = TRUE)
```


# VGG16

Extracció característiques de les imatges amb VGG16
```{r}
#install.packages("keras")
#install.packages("tensorflow")
library(keras)
library(tensorflow)

# Carreguem model VGG16 preentrenat (sense la capa de classificació)
model <- application_vgg16(weights = "imagenet", include_top = FALSE, input_shape = c(224, 224, 3))

# Funció per preprocessar i extreure característiques d'una imatge amb VGG16
extract_features <- function(image_path) {
  img <- image_load(image_path, target_size = c(224, 224))
  img_array <- image_to_array(img)
  img_array <- array_reshape(img_array, c(1, 224, 224, 3))
  img_array <- imagenet_preprocess_input(img_array)
  features <- model %>% predict(img_array)
  as.vector(features)
}

# Ho apliquem a les 100 imatges
image_features <- lapply(image_paths, extract_features)
image_features <- do.call(rbind, image_features)
```


Similitud del cosinus
```{r}
# Funció per calcular la matriu amb les similituds del cosinus entre imatges
cosine_similarity <- function(feature_matrix) {
  # Normalitzem les dades
  norm <- sqrt(rowSums(feature_matrix^2))
  normalized <- feature_matrix / norm
  
  sim_matrix <- tcrossprod(normalized)
  return(sim_matrix)
}

# Ho apliquem als vectors de característiques de les 100 imatges
cos_sim_matrix <- cosine_similarity(image_features)

# Posem els noms de les imatges per identificar-les
rownames(cos_sim_matrix) <- basename(image_paths)
colnames(cos_sim_matrix) <- basename(image_paths)


## Càlcul similitud entre 2 imatges similars i entre 2 imatges diferents
sim_similars_vgg16 <- cos_sim_matrix["NE222O00T-A11@8.jpg", "M0M22O00C-A11@10.jpg"]
sim_diferents_vgg16 <- cos_sim_matrix["SW822O003-K11@8.jpg", "SU221J0TJ-K11@8.jpg"]
```


# ResNet50

Extracció característiques de les imatges amb ResNet50
```{r}
# Carreguem model ResNet50 preentrenat (sense la capa de classificació)
model <- application_resnet50(weights = "imagenet", include_top = FALSE, input_shape = c(224, 224, 3))

# Funció per preprocessar i extreure característiques d'una imatge amb ResNet50
extract_features <- function(image_path) {
  img <- image_load(image_path, target_size = c(224, 224))
  img_array <- image_to_array(img)
  img_array <- array_reshape(img_array, c(1, 224, 224, 3))
  img_array <- imagenet_preprocess_input(img_array)
  features <- model %>% predict(img_array)
  as.vector(features)
}

# Ho apliquem a les 100 imatges
image_paths <- list.files("~/Desktop/tfg/TFG/subset_100_images", full.names = TRUE)
image_features <- lapply(image_paths, extract_features)
image_features <- do.call(rbind, image_features)
```


Similitud del cosinus
```{r}
# Funció per calcular la matriu amb les similituds del cosinus entre imatges
cosine_similarity <- function(feature_matrix) {
  # Normalitzem les dades
  norm <- sqrt(rowSums(feature_matrix^2))
  normalized <- feature_matrix / norm
  
  sim_matrix <- tcrossprod(normalized)
  return(sim_matrix)
}

# Ho apliquem als vectors de característiques de les 100 imatges
cos_sim_matrix <- cosine_similarity(image_features)

# Posem els noms de les imatges per identificar-les
rownames(cos_sim_matrix) <- basename(image_paths)
colnames(cos_sim_matrix) <- basename(image_paths)

## Càlcul similitud entre 2 imatges similars i entre 2 imatges diferents
sim_similars_resnet50  <- cos_sim_matrix["NE222O00T-A11@8.jpg", "M0M22O00C-A11@10.jpg"]
sim_diferents_resnet50 <- cos_sim_matrix["SW822O003-K11@8.jpg", "SU221J0TJ-K11@8.jpg"]
```


# Autoencoders

Extracció característiques de les imatges amb autoencoders
```{r}
#library(reticulate)
#tensorflow::tf$config$threading$set_inter_op_parallelism_threads(1)
#tensorflow::tf$config$threading$set_intra_op_parallelism_threads(1)
Sys.setenv("TF_DETERMINISTIC_OPS" = "1")
library(keras)
library(ggplot2)
set.seed(123)
tensorflow::tf$random$set_seed(123)

# Funció per carregar i preprocessar imatges
load_and_preprocess_image <- function(image_path) {
  img <- image_load(image_path, target_size = c(64, 64))      # redimensionem a 64x64 para reduir cost computacional
  img_array <- image_to_array(img)
  img_array <- img_array / 255       # normalitzem [0,1]
  img_array
}

# Definim l'autoencoder
input_img <- layer_input(shape = c(64, 64, 3))

# Encoder
encoded <- input_img %>%
  layer_conv_2d(32, c(3,3), activation = "relu", padding = "same") %>%
  layer_max_pooling_2d(c(2,2)) %>%
  layer_conv_2d(16, c(3,3), activation = "relu", padding = "same") %>%
  layer_max_pooling_2d(c(2,2)) %>%
  layer_flatten() %>%
  layer_dense(units = 64, activation = "relu")      # espai latent de 64 dimensions

# Decoder
decoded <- encoded %>%
  layer_dense(units = 16*16*16) %>%
  layer_reshape(target_shape = c(16, 16, 16)) %>%
  layer_conv_2d(16, c(3,3), activation = "relu", padding = "same") %>%
  layer_upsampling_2d(c(2,2)) %>%
  layer_conv_2d(32, c(3,3), activation = "relu", padding = "same") %>%
  layer_upsampling_2d(c(2,2)) %>%
  layer_conv_2d(3, c(3,3), activation = "sigmoid", padding = "same")

# Carreguem els models d'autoencoder i encoder
autoencoder <- keras_model(input_img, decoded)
encoder <- keras_model(input_img, encoded)

# Compilem l'autoencoder
autoencoder %>% compile(optimizer = "adam", loss = "mse")

# Entrenem l'autoencoder amb les 100 imatges preprocessades
image_data <- lapply(image_paths, load_and_preprocess_image)
image_data <- array_reshape(image_data, c(length(image_data), 64, 64, 3))
history <- autoencoder %>% fit(x = image_data, y = image_data, epochs = 50, batch_size = 32, validation_split = 0.2, verbose = 1)

# Usem l'encoder per obtenir els vectors de característiques
image_features <- encoder %>% predict(image_data)

save_model_hdf5(encoder, "encoder_model_3.h5")
```


Similitud del cosinus
```{r}
# Funció per calcular la matriu amb les similituds del cosinus entre imatges
cosine_similarity <- function(feature_matrix) {
  # Normalizem les dades
  norm <- sqrt(rowSums(feature_matrix^2))
  normalized <- feature_matrix / norm
  
  sim_matrix <- tcrossprod(normalized)
  return(sim_matrix)
}

# Ho apliquem als vectors de característiques de les 100 imatges
cos_sim_matrix <- cosine_similarity(image_features)

# Posem els noms de les imatges per identificar-les
rownames(cos_sim_matrix) <- basename(image_paths)
colnames(cos_sim_matrix) <- basename(image_paths)

## Càlcul similitud entre 2 imatges similars i entre 2 imatges diferents
sim_similars_autoencoders <- cos_sim_matrix["NE222O00T-A11@8.jpg", "M0M22O00C-A11@10.jpg"]
sim_diferents_autoencoders <- cos_sim_matrix["1VJ22S01Z-Q11@8.jpg", "SU221J0TJ-K11@8.jpg"]
```



# EfficientNet

Extracció característiques de les imatges amb EfficientNet
```{r} 
image_dir <- "/Users/claratarragograu/Desktop/tfg/TFG/subset_100_images"

# Funció per preprocessar una imatge
preprocess_image <- function(image_path) {
  img <- image_load(image_path, target_size = c(224, 224))
  img_array <- image_to_array(img)
  img_array <- array_reshape(img_array, c(1, dim(img_array)))
  img_array <- imagenet_preprocess_input(img_array, mode = "tf")
  return(img_array)
}

# Carregar el model EfficientNetB0 (sense la capa de classificació)
model <- application_efficientnet_b0(include_top = FALSE, input_shape = c(224, 224, 3), pooling = "avg", weights = "imagenet")
# pooling = "avg": per obtenir un vector

# Llistar totes les imatges del directori
image_files <- list.files(image_dir, pattern = "\\.(jpg|jpeg|png)$", full.names = TRUE)

# Extreure característiques per a cada imatge
features_list <- lapply(image_files, function(img_path) {
  cat("Processant:", basename(img_path), "\n")
  img_array <- preprocess_image(img_path)
  features <- model %>% predict(img_array)
  return(as.vector(features))
})

# Convertir a una matriu (files = imatges, columnes = característiques)
features_matrix <- do.call(rbind, features_list)
colnames(features_matrix) <- paste0("feature_", 1:ncol(features_matrix))
rownames(features_matrix) <- basename(image_files)
```


Similitud del cosinus
```{r}
# Funció per calcular la matriu amb les similituds del cosinus entre imatges
cosine_similarity <- function(feature_matrix) {
  # Normalizem les dades
  norm <- sqrt(rowSums(feature_matrix^2))
  normalized <- feature_matrix / norm
  
  sim_matrix <- tcrossprod(normalized)
  return(sim_matrix)
}

# Ho apliquem als vectors de característiques de les 100 imatges
cos_sim_matrix <- cosine_similarity(features_matrix)

# Posem els noms de les imatges per identificar-les
rownames(cos_sim_matrix) <- basename(image_files)
colnames(cos_sim_matrix) <- basename(image_files)

## Càlcul similitud entre 2 imatges similars i entre 2 imatges diferents
sim_similars_effnet <- cos_sim_matrix["NE222O00T-A11@8.jpg", "M0M22O00C-A11@10.jpg"]
sim_diferents_effnet <- cos_sim_matrix["SW822O003-K11@8.jpg", "SU221J0TJ-K11@8.jpg"]
```


# Comparació dels 4 mètodes
```{r}
(dif_vgg16 <- sim_similars_vgg16-sim_diferents_vgg16)

(dif_resnet50 <- sim_similars_resnet50-sim_diferents_resnet50)

(dif_autoenc <- sim_similars_autoencoders-sim_diferents_autoencoders)

(dif_effnet <- sim_similars_effnet-sim_diferents_effnet)

max(dif_vgg16, dif_resnet50, dif_autoenc, dif_effnet)
```


