---
title: "Comparació #1"
author: "Clara Tarragó"
date: '2025-04-28'
output: html_document
---


# COMPARACIÓ #1: versions senzilles VS híbrides per user-based i item-based


Extracció característiques de les imatges amb autoencoders
```{r}
#library(reticulate)
#tensorflow::tf$config$threading$set_inter_op_parallelism_threads(1)
#tensorflow::tf$config$threading$set_intra_op_parallelism_threads(1)
Sys.setenv("TF_DETERMINISTIC_OPS" = "1")  
library(keras)
library(ggplot2)
set.seed(123)
tensorflow::tf$random$set_seed(123)

image_paths <- list.files("/Volumes/PHILIPS UFD/tfg/TFG/subset_100_images", full.names = TRUE)

# Funció per carregar i preprocessar imatges
load_and_preprocess_image <- function(image_path) {
  img <- image_load(image_path, target_size = c(64, 64))      # redimensionem a 64x64 para reduir cost computacional
  img_array <- image_to_array(img)
  img_array <- img_array / 255       # normalitzem [0,1]
  img_array
}
image_data <- lapply(image_paths, load_and_preprocess_image)
image_data <- array_reshape(image_data, c(length(image_data), 64, 64, 3))

encoder <- load_model_hdf5("encoder_model_3.h5")
summary(encoder)

image_features <- encoder %>% predict(image_data)
```

Similitud del cosinus
```{r}
# Funció per calcular la matriu amb les similituds del cosinus entre imatges
cosine_similarity <- function(feature_matrix) {
  # Normalizem les dades
  norm <- sqrt(rowSums(feature_matrix^2))
  normalized <- feature_matrix / norm
  
  sim_matrix <- tcrossprod(normalized)
  return(sim_matrix)
}

# Ho apliquem als vectors de característiques de les 100 imatges
cos_sim_matrix <- cosine_similarity(image_features)

# Posem els noms de les imatges per identificar-les
rownames(cos_sim_matrix) <- basename(image_paths)
colnames(cos_sim_matrix) <- basename(image_paths)
```


Llegim i preparem les dades.
```{r}
dades_final2 <- readRDS("dades_final2.RData")
colnames(dades_final2)[64:163] <- basename(image_paths)

valoracions <- dades_final2[,63:163]
valoracions[,1] <- rep(1:108)
colnames(valoracions)[1] <- c("usuari")
head(valoracions)
```

## Preparació prèvia

Preparem les dades de valoracions per memory-based.
```{r}
library(tidyverse)

valoracions_tidy <- valoracions %>% gather(key = "imatge", value = "rànquing", -usuari)
# agrupem les dades. crea una nova variable anomenada "imatge" que tindrà els noms de totes les columnes que indiquem (en el nostre cas totes menys usuari, és a dir, tindrà els noms de les imatges). Mantenim usuari com a identificador.

head(valoracions_tidy)
```


Normalització variable rànquing
```{r}
valoracions_tidy$rànquing <- as.numeric(valoracions_tidy$rànquing)

## Normalització Z-score 
valoracions_tidy_norm <- valoracions_tidy %>% group_by(usuari) %>% mutate(rànquing = scale(rànquing, center=T,scale=T)) %>% ungroup()

valoracions_tidy_norm
valoracions_tidy
```
Com més proper a 1 estigui el valor, més avall del rànquing està la imatge. 

## Llibreries
```{r}
detach("package:keras", unload = TRUE)
library(dplyr)
library(purrr)
library(Metrics)
library(tibble)
library(Matrix)

library(data.table)
library(ggplot2)
library(dplyr)
library(caret)
library(tidyr)
library(tidyverse)
```


## Funcions
```{r}
## Funció per calcular la similitud d'usuaris. y serà l'usuari escollit
correlacio_func <- function(x, y){
  correlacio <- cor(x, y, use = "na.or.complete", method = "pearson")
  return(correlacio)
}

## Funcions per fer cross-validació
predict_for_test <- function(train, test, similitud_usuaris, k) {
  
  predictions <- map2_dfr(test$usuari, test$imatge, function(u, img) {
    # agafem l'usuari i una de les imatges (que tingui assignat el fold f) del conjunt de test
    
    usuaris_imatge_i <- train %>% filter(imatge == img, !is.na(rànquing)) %>% pull(usuari)
    # agafem els usuaris del conjunt de train que han vist i ranquejat la imatge seleccionada.
    
    if (length(usuaris_imatge_i) < 5){
      return(NULL)
    } 
    # que com a mínim tinguem 5 usuaris que hagin vist la imatge.

    top_usuaris <- similitud_usuaris %>% filter(similitud >= 0, usuari %in% usuaris_imatge_i) %>% arrange(desc(similitud)) %>% head(k)
    # agafem els usuaris QUE HAN VIST I RANQUEJAT LA IMATGE i que tenen una SIMILITUD superior a 0 amb l'usuari escollit, ordenats de major a menor similitud.
    
    if (nrow(top_usuaris) < 3){
      return(NULL)
    }
    # que com a mínim tinguem 3 usuaris SIMILARS que hagin vist la imatge

    valoracions_top <- train %>% filter(imatge == img, usuari %in% top_usuaris$usuari)
    # agafem els rànquings de la imatge, dels usuaris més similars que han vist la imatge

    top_usuaris <- left_join(top_usuaris, valoracions_top, by = "usuari")
    # a la matriu amb els usuaris similars i la seva corresponent similitud, hi afegim el rànquing que han donat a la imatge amb la que estem treballant.

    pred <- sum(top_usuaris$similitud * top_usuaris$rànquing, na.rm = TRUE) / sum(top_usuaris$similitud, na.rm = TRUE)
    # predicció del rànquing en què l'usuari escollit posaria la imatge amb la que treballem, en funció dels rànquings en què han posat aquesta imatge els individus similars a l'usuari escollit. es dona més pes als individus més similars a l'individu escollit. mitjana ponderada
    
    real <- test %>% filter(usuari == u, imatge == img) %>% pull(rànquing)
    # agafem el rànquing real que va donar l'usuari escollit a la imatge amb la que hem treballat

    if (is.na(pred)){
      pred <- 0
    } 
    # si pel que fós no hi ha 5 usuaris que hagin vist la imatge, o no hi ha 3 usuaris SIMILARS que hagin vist la imatge, fent que la predicció fos nul·la, que retorni un 0 a la predicció: ni bé ni malament

    tibble(real = real, pred = pred)
    # taula amb la predicció real i la predita, per cada una de les imatges
  })
  
  return(predictions)
}


cross_validate_k_user <- function(valoracions_tidy_norm, similitud_usuaris, usuari_objectiu, k_values = 1:15, folds = 5) {
  
  user_data <- valoracions_tidy_norm %>% filter(usuari == (usuari_objectiu), !is.na(rànquing)) %>% mutate(fold = sample(rep(1:folds, length.out = n())))
  # agafem les dades de rànquings de l'usuari escollit (imatges ranquejades). crea una nova columna "fold" en la que assigna aleatòriament de 1  a 5 un fold a cada dada que tenim de rànquings de l'usuari (10 rànquings)

  all_train_data <- valoracions_tidy_norm %>% filter(usuari != (usuari_objectiu))
  # com a dades de train agafem les dades de tots els usuaris MENYS l'escollit.

  map_dfr(k_values, function(k) {
    fold_rmse <- map_dbl(1:folds, function(f) {
      test <- user_data %>% filter(fold == f) 
      train_ratings <- user_data %>% filter(fold != f)
      train <- bind_rows(all_train_data, train_ratings)

      preds <- predict_for_test(train, test, similitud_usuaris, k)
      if (nrow(preds) == 0) return(NA)
      # si preds està buit, retorna NA. a l'utilitzar la funció return ja s'acaba tot i no executa l'rmse
      rmse(preds$real, preds$pred)
    })

    tibble(k = k, rmse = mean(fold_rmse, na.rm = TRUE))
  })
  # per cada k de 1 a 15, i per cada fold de 1 a 5: 
  #   · test: GRUP DE TEST DE L'USUARI. agafem les dades de l'usuari escollit i del fold corresponent
  #   · train_ratings: agafem la resta de dades de l'usuari escollit que NO són del fold corresponent
  #   · train: GRUP DE TRAIN DE L'USUARI. ajuntem les dades de l'usuari que NO són del fold corresponent i les dades de la resta d'usuaris.
  
  # aplica la funció predict_for_test amb les dades de TRAIN i TEST, i la k corresponent. si hi ha prediccions vàlides, calcula el RMSE. si no, retorna NA. a l'utilitzar la funció return ja s'acaba tot i no executa l'rmse
  
  # un cop fetes totes les iteracions (una per cada k i per cada fold), calcula la mitjana de rmse dels folds de cada k i ho retorna en una taula
}


## Funció per calcular la similitud d'items
correlacio <- function(imatge1, imatge2, dades) {
  similitud <- cor(x = dades[, imatge1], y = dades[, imatge2], method = "pearson", use = "na.or.complete")
  return(similitud)
}

## Mitjana ponderada dels rànquings per imatge
mitjana_ponderada <- function(df){
  resultat <- sum(df$rànquing * df$similitud) / sum(df$similitud)
  return(resultat)
}
```



## PROVA ÀCIDA 1

Elecció dels usuaris aleatoris (establim llavor per reproduibilitat)
```{r,  warning = FALSE}
set.seed(7)
ids_escollits <- sample(1:108, 15, replace = FALSE)
```


Càlcul del top-10 recomanacions per cadascun dels 15 individus de prova, per cada model.
```{r, warning = FALSE}
library(recommenderlab)

top10_recomanacions_ub <- matrix(ncol = 15, nrow = 10)
top10_recomanacions_ib <- matrix(ncol = 15, nrow = 10)
top10_recomanacions_svd <- matrix(ncol = 15, nrow = 10)
top10_recomanacions_als <- matrix(ncol = 15, nrow = 10)

for(u in 1:length(ids_escollits)){
  set.seed(222)
  usuari_escollit <- ids_escollits[u]
  
  # 1. MEMORY-BASED - USER-BASED
  
  valoracions_usuaris <- valoracions_tidy_norm %>% spread(key = usuari, value = rànquing, fill = NA)

  resta_usuaris <- setdiff(names(valoracions_usuaris), as.character(usuari_escollit)) 
  similitud_usuaris <- map_dbl(.x = valoracions_usuaris[, -1], .f = correlacio_func, y = valoracions_usuaris[, usuari_escollit])
  similitud_usuaris <- data.frame(usuari = names(similitud_usuaris), similitud = similitud_usuaris) %>% filter(usuari != usuari_escollit) %>% arrange(desc(similitud))
  
  roba_no_vista <- valoracions_tidy_norm %>% filter(usuari == (usuari_escollit) & is.na(rànquing)) %>% pull(imatge)
  
  valoracions_tidy_norm$usuari <- as.character(valoracions_tidy_norm$usuari)
  resultats_k_user <- cross_validate_k_user(valoracions_tidy_norm, similitud_usuaris, usuari_escollit)
  best_k <- resultats_k_user %>% filter(rmse == min(rmse, na.rm = TRUE)) %>% pull(k) %>% .[1]
  
  prediccio_rkg <- rep(NA, length(roba_no_vista))
  imatge <- rep(NA, length(roba_no_vista))
  n_obs_prediccio <- rep(NA, length(roba_no_vista))
  
  for(i in seq_along(roba_no_vista)){
  
    usuaris_imatge_i <- valoracions_tidy_norm %>% filter(imatge == roba_no_vista[i] & !is.na(rànquing)) %>% pull(usuari)
  
    if (length(usuaris_imatge_i) < 5){
      next()
    }
  
    top_usuaris <- similitud_usuaris %>% filter(similitud >= 0 & (usuari %in% usuaris_imatge_i)) %>% arrange(desc(similitud)) %>%  head(best_k)  
    
    if (nrow(top_usuaris) < 3){
      next()
    }
    
    valoracions_top <- valoracions_tidy_norm %>% filter(imatge == roba_no_vista[i] & usuari %in% top_usuaris$usuari)
    valoracions_top$usuari <- as.character(valoracions_top$usuari)
    
    top_usuaris <- top_usuaris %>% left_join(valoracions_top, by = "usuari")
    
    prediccio_rkg[i] <- sum(top_usuaris$similitud * top_usuaris$rànquing) / sum(top_usuaris$similitud)
    
    imatge[i] <- roba_no_vista[i]
    n_obs_prediccio[i] <- nrow(top_usuaris)
  }
  
  top10_recomanacions_ub_aux <- data.frame(imatge, prediccio_rkg, n_obs_prediccio) %>% arrange(prediccio_rkg) %>% head(10)
  top10_recomanacions_ub[,u] <- top10_recomanacions_ub_aux[,1]
  
  
  # 2. MEMORY-BASED - ITEM-BASED
  valoracions_usuaris <- valoracions_tidy_norm %>% spread(key = imatge, value = rànquing, fill = NA)
  roba_no_vista <- valoracions_tidy_norm %>% filter(usuari == (usuari_escollit) & is.na(rànquing)) %>% pull(imatge)
  roba_vista <- valoracions_tidy_norm %>% filter(usuari == (usuari_escollit) & !is.na(rànquing)) %>% pull(imatge)
  
  comparacions <- expand.grid(roba_no_vista, roba_vista, stringsAsFactors = FALSE)
  colnames(comparacions) <- c("roba_no_vista", "roba_vista")

  comparacions <- comparacions %>% mutate(similitud = map2_dbl(.x = roba_no_vista, .y = roba_vista, .f = correlacio, dades = valoracions_usuaris)) 

  
  set.seed(222)
  roba_validacio <- sample(roba_vista, 3)
  roba_entrenament <- setdiff(roba_vista, roba_validacio)
  
  rangs_k <- 1:10 
  resultats_k <- data.frame(k = rangs_k, rmse = NA)
  
  for (k in rangs_k) {
  prediccions <- c()
  reals <- c()
  
    for (roba in roba_validacio) {
      similituds <- map_dbl(roba_entrenament, ~ correlacio(roba, .x, valoracions_usuaris))
      
      similituds_df <- data.frame(roba_vista = roba_entrenament, similitud = similituds) %>% filter(similitud > 0) %>% top_n(n = k, wt = similitud)
      
      valoracions_usuari <- valoracions_tidy_norm %>% filter(usuari == (usuari_escollit), imatge %in% similituds_df$roba_vista) %>% select(imatge, rànquing)
      
      df <- similituds_df %>% left_join(valoracions_usuari, by = c("roba_vista" = "imatge"))
      
      if (nrow(df) >= 2) {
        pred <- sum(df$rànquing * df$similitud) / sum(df$similitud)

        real <- valoracions_tidy_norm %>% filter(usuari == (usuari_escollit), imatge == roba) %>% pull(rànquing)
        
        prediccions <- c(prediccions, pred)
        reals <- c(reals, real)
      }
    }
    resultats_k$rmse[resultats_k$k == k] <- rmse(reals, prediccions)
  }

  best_k <- resultats_k %>% arrange(rmse) %>% slice(1) %>% pull(k)
  
  comparacions <- comparacions %>% filter(similitud > 0) %>% group_by(roba_no_vista) %>% top_n(n = best_k, wt = similitud) %>% arrange(roba_no_vista, desc(similitud))

  valoracions_user_escollit <- valoracions_tidy_norm %>% filter(usuari == (usuari_escollit) & !is.na(rànquing))
comparacions <-  comparacions %>% left_join(y = valoracions_user_escollit, by = c("roba_vista"  = "imatge"))

  top10_recomanacions_ib_aux <- comparacions %>% group_by(roba_no_vista) %>% nest() %>% mutate(prediccio = map_dbl(.x = data, .f = mitjana_ponderada)) %>% select(-data) %>% arrange(prediccio) %>% head(10)
  top10_recomanacions_ib[,u] <- as.data.frame(top10_recomanacions_ib_aux)[,1]
}
```


```{r}
as.data.frame(top10_recomanacions_ub)[,1]
as.data.frame(top10_recomanacions_ib)
```


Comparació amb el rànquing real
```{r}
respostes_enq <- read.csv("respostes.csv")

rkgs_reals <- respostes_enq[c(ids_escollits),c(4:7)]
for(i in 1:dim(rkgs_reals)[1]){
  for(j in 1:dim(rkgs_reals)[2]){
    rkgs_reals[i,j] <- paste0(rkgs_reals[i,j], ".jpg")
  }
}
(rkgs_ub <- as.data.frame(top10_recomanacions_ub[1:4,]))
(rkgs_ib <- as.data.frame(top10_recomanacions_ib[1:4,]))
```


Similitud d'imatges. Per cada recomanador, similitud entre les imatges del rkg real i del predit per cada inidividu.
```{r}
## USER-BASED
similitud_imgs_ub <- data.frame()
mitjana_ub <- c()
sims_ub_inic <- sims_ib_inic <- c()

for(k in 1:15){
  for(i in 1:4){
    for(j in 1:4){
      similitud_imgs_ub[j,i] <- cos_sim_matrix[rkgs_reals[k,j], rkgs_ub[i,k]]
      sims_ub_inic <- c(sims_ub_inic, similitud_imgs_ub[j,i])
    }
  }
  mitjana_ub <- c(mitjana_ub, mean(unlist(similitud_imgs_ub)))
} 

puntuacio_ub <- mean(mitjana_ub)


## ITEM-BASED
similitud_imgs_ib <- data.frame()
mitjana_ib <- c()

for(k in 1:15){
  for(i in 1:4){
    for(j in 1:4){
      similitud_imgs_ib[j,i] <- cos_sim_matrix[rkgs_reals[k,j], rkgs_ib[i,k]]
      sims_ib_inic <- c(sims_ib_inic, similitud_imgs_ib[j,i])
    }
  }
  mitjana_ib <- c(mitjana_ib, mean(unlist(similitud_imgs_ib)))
} 

puntuacio_ib <- mean(mitjana_ib)


dades_similituds_inic <- data.frame(metode = rep(c("ub_inic", "ib_inic"), each = 240), similituds = c(sims_ub_inic, sims_ib_inic))
saveRDS(dades_similituds_inic, "sims_inic_PROVA.RData")

data.frame(puntuacio_ub, puntuacio_ib)
```

